臺北高等行政法院裁定
111年度訴字第326號
原      告  李寧源                                      
被      告  桃園市政府                           
代  表  人  鄭文燦（市長）

訴訟代理人  胡宗典  律師
輔助參加人  內政部                               
代  表  人  徐國勇（部長）
上列原告與被告間濕地保育法事件，本院裁定如下：
　　主  文
內政部應參加本件被告之訴訟。
　　理  由
一、按行政法院認其他行政機關有輔助一造之必要者，得命其參
    加訴訟，行政訴訟法第44條第1項定有明文。
二、緣輔助參加人於民國104年1月28日以臺內營字第1040800278
    號公告桃園埤圳濕地為國家級國家重要濕地，復以106年11
    月13日臺內營字第1060816181號公告（下稱106年11月13日
    公告），確認桃園市平鎮區六和段1185地號土地（特定專用
    區特定目的事業用地，下稱系爭土地）位於桃園埤圳重要濕
    地編號259號濕地(下稱系爭濕地)範圍內。被告所屬都市發
    展局接獲審計部桃園市審計處函復，系爭濕地疑有部分範圍
    遭堆置廢棄物、填埋廢土、鋪設瀝青、增建平臺等情，乃於
    110年5月24日至系爭土地現場會勘，會勘結論略以：「⒈現
    地有遭違規填土、整地情形，訴外人李盛淵目前居住於旁，
    現場整地行為係李盛淵與訴外人崇偉營造工程股份有限公司
    （下稱崇偉公司）為後續開發療養院所為……。⒉原告表示其
    自109年起受崇偉公司委託，協助整合土地權屬及現場整地
    行為，……。⒊經現地勘查系爭土地有填土、整地變更地形地
    貌情形，續依濕地保育法第25條及第35條辦理。」經原告以
    書面陳述意見後，被告審認原告未經核准於系爭土地違規堆
    置土方及變更濕地地形地貌，違反濕地保育法第25條第2款
    規定，乃依同法第35條第3款、第39條第1項第4款及輔助參
    加人違反濕地保育法事件裁罰基準表規定，以110年8月26日
    府都設字第1100194801號裁處書各處原告、訴外人李盛淵及
    崇偉公司新臺幣30萬元罰鍰，命渠等停止非法使用並於3個
    月內恢復原狀。原告不服，提起訴願，經訴願決定駁回後，
    遂提起本件行政訴訟。
三、經查，輔助參加人乃濕地保育法第3條第1項所定中央主管機
    關，執掌重要濕地之評定、變更、廢止及公告，且被告係受
    輔助參加人委辦桃園埤圳重要濕地之濕地保育及經營管理事
    項，依輔助參加人106年11月13日公告之桃園埤圳重要濕地
    範圍，認定原告未經核准於系爭土地堆置土方及變更濕地地
    形地貌，違反濕地保育法第25條第2款規定，是原告主張桃
    園埤圳重要濕地未經合法程序評定、劃設範圍及公告，系爭
    土地非屬濕地保育法第4條第3款規定所稱重要濕地乙節，涉
    及重要濕地之評定、公告等程序事項，由輔助參加人說明或
    提供適切資料，將有助本件事實及法律關係之釐清，故有命
    其輔助被告進行訴訟之必要，爰依首揭規定，裁定如主文。
中　　華　　民　　國　　111 　年　　11　　月　　17　　日
　　　　　　　　　　臺北高等行政法院第六庭
                              審判長法  官　許麗華
                                    法  官　林學晴
                                    法  官　郭淑珍  
上為正本係照原本作成。
不得聲明不服。
中　　華　　民　　國　　111 　年　　11　　月　　17　　日
          　　　　　　      　　　  書記官  朱倩儀